【裁判字號】    90,重訴更,1
【裁判日期】    900731
【裁判案由】    證券交易法
【裁判全文】
臺灣高雄地方法院刑事判決                        八十八年度訴字第一四八七號
    公  訴  人  臺灣高雄地方法院檢察署檢察官
    被      告  蕭靜琪
右列被告因偽造文書案件，經檢察官提起公訴（八十八年度偵字第一五九七０號），
本院判決如左：
    主  文
蕭靜琪偽造署押，足以生損害於公眾及他人，處有期徒刑肆月，如易科罰金，以參佰
元折算壹日。緩刑貳年。
高雄市政府警察局新興分局民國八十八年六月二十五日高市警新分刑字第九五一八號
警訊卷所附之營業場所檢查紀錄上偽造之「蕭靜玲」署押壹枚、指印壹枚，均沒收。
    事  實
一、蕭靜琪於民國八十八年六月二十四日下午十一時二十分許，在高雄市○○○路一
    二二號八樓之「審美休聞廣場」第八０一室為警臨檢，詎其為掩飾真實身份，竟
    基於偽造署押之犯意，冒用「蕭靜玲」之名，在警方所制作之營業場所檢查紀錄
    上偽造「蕭靜玲」之署押並捺其指印各一枚，使蕭靜玲本人受有刑事追訴之虞，
    並影響警察機關對於調查案件之真實性，足以生損害於公眾及蕭靜玲。
二、案經高雄市政府警察局新興分局報請臺灣高雄地方法院檢察署檢察官偵查起訴。
    理  由
一、訊據被告蕭靜琪固坦認於前開時、地，在警方所制作之營業場所檢查紀錄上簽署
    「蕭靜玲」姓名並捺指印，惟辯稱：因一時緊張，才將名字寫錯云云。經查：右
    揭事實，業據證人即當日負責臨檢勤務之警員施泳傑到庭證稱：「被告當場自稱
    是蕭靜玲，並簽名於紀錄表上，我們將被告移送到派出所，經調閱口卡，才知道
    被告真實姓名是蕭靜琪，當時被告之精神狀況無異常之處」等語明確（本院九十
    年三月二十日審判筆錄參照），並有營業場所檢查紀錄乙紙附卷足稽。而「琪」
    字與「玲」字形相去甚遠，且姓名乃係個人自出生時起書寫次數最頻繁之文字，
    被告於警訊時自承其高中畢業（八十八年六月二十五日警訊筆錄參照），顯受過
    相當之教育，於被查獲之際，又無神智不清之情事，衡情應無誤繕之可能，是被
    告所辯顯係卸責之詞，不足採信。又被告冒用蕭靜玲之名應訊，於營業場所檢查
    紀錄上偽造蕭靜玲之署名及指印，使蕭靜玲本人受有刑事追訴之虞，並影響警察
    機關對於調查案件之真實性，自足以生損害於公眾及蕭靜玲。本件事證明確，被
    告犯行堪以認定。
二、核被告所為，係犯刑法二百十七條第一項之偽造署押罪。爰審酌被告因一時失慮
    ，偽造蕭靜玲之署名及指印，另斟酌其素行良好（有臺灣高等法院被告全國前案
    紀錄表暨臺灣高雄地方法院檢署刑案資料查註紀表各一份可按）、犯後態度等一
    切情狀，量處如主文第一項所示之刑。又被告行為後，刑法第四十一條業經立法
    院於九十年一月四日修正為第四十一條第一項︰「犯最重本刑為五年以下有期徒
    刑之刑之罪，而受六個月以下有期徒刑或拘役之宣告，因身體、教育、職業、家
    庭之關係或其他正當事由，執行顯有困難者，得以一元以上三元以下折算一日，
    易科罰金。」，並經總統於九十年一月十日公布，十二日施行，將易科罰金之適
    用範圍擴大為最重本刑五年以下有期徒刑之罪，本案被告行為後法律既有變更，
    依刑法第二條第一項前段規定比較、舊法結果，以修正之規定有於被告，爰依該
    條項規定併諭知易科罰金之折算標準。又被告前未曾受有期徒刑以上刑之宣告，
    有上揭前科紀錄表足憑，因一時失慮，偶罹刑典，事後已坦承犯行，深具悔意，
    經此刑之宣告後，應知警惕而無再犯之虞，本院因認暫不執行其刑為當，予以宣
    告緩刑二年，用啟自新。末查，高雄市政府警察局新興分局八十八年六月二十五
    日高市警新分刑字第九五一八號警訊卷所附之營業場所檢查紀錄上偽造之「蕭靜
    玲」署押、指印各一枚，應依刑法第二百十九條之規定，予以宣告沒收。
據上論斷，應依刑事訴訟法第二百九十九條第一項前段，刑法第二條第一項前段、第
二百十七條第一項、第二百十九條、第七十四條第一款、修正後第四十一條第一項前
段，罰金罰鍰提高標準條例第二條，判決如主文。
本案經檢察官陳建和到庭執行職務。
中      華      民      國      九十      年     七     月    三十一    日
                                  臺灣高雄地方法院刑事第七庭
                                      法  官  何  秀  燕
右正本證明與原本無異。
如不服本判決，應於判決送達後十日內，向本院提出上訴狀。
                                      書記官  邱  靜  銘
中      華      民      國      九十      年     七     月    三十一    日
附錄本案判決論罪科刑之法條
中華民國刑法第二百一十七條第一項：
 (偽造盜用印章印文或署押罪)
偽造印章、印文或署押，足以生損害於公眾或他人者，處三年以下有期徒刑。
中華民國刑法第二百一十九條：
 (沒收之特例)
偽造之印章、印文或署押，不問屬於犯人與否，沒收之。


司法院資訊處製作；財團法人民間司法改革基金會備份。
